Juan Alberto Amieva

Desarrollador de software

CONTACTO Email: juan75amieva@gmail.com

Portfolio: https://j75.es Linkedin: https://linkedin.com/in/juan-amieva

Github: https://github.com/juandejunin

PERFIL PROFESIONAL

Profesional con una sólida formación artística y experiencia de 25 años en el ámbito musical y militar. En los últimos 5 años, me he especializado en el desarrollo web, con una clara preferencia por el backend, adquiriendo competencias en tecnologías como JavaScript, TypeScript, Node.js, Golang y Kotlin. Mi enfoque se centra en el aprendizaje constante y la implementación de soluciones tecnológicas que generen valor.

EXPERIENCIA

Emprendimiento Personal

Desarrollador Full Stack | 2021 - Actualidad

- Desarrollo de aplicaciones web completas con Node.js, JavaScript, CSS, Tailwind, Astro y MongoDB.
- Diseño y maquetación de interfaces web responsivas con enfoque en usabilidad y accesibilidad.
- Implementación de arquitecturas escalables y optimización del rendimiento.
- Gestión del ciclo de vida del desarrollo, desde la planificación hasta el despliegue.

Militar Ejercito Argentino

Suboficial superior 1995 - 2020

- 25 años de servicio activo demostrando compromiso, disciplina y dedicación en un entorno de alta exigencia.
- Desarrollo de habilidades de liderazgo, resolución de problemas y trabajo en equipo.
- Gestión de recursos y personal en diversas situaciones operativas.
- Experiencia en planificación estratégica, logística y entrenamiento.
- Reconocimiento por capacidad de adaptación, integridad y profesionalismo.

EDUCACIÓN

Untref | 2013-2019 Licenciatura en música

Unju | 2021 - 2022 Java Developer

CERTIFICACIONES

Feval Cas training 2021

Desarrollo de Back-End con Node.js y Express

Virensis I 2020

Creación, Programación y Diseño de

Páginas Web ACC.39.4

Feval Cas training 2021

Introducción al Framework ANGULAR